【裁判字號】    97,易,2271
【裁判日期】    971226
【裁判案由】    竊盜
【裁判全文】
臺灣板橋地方法院刑事判決              97年度易字第2271號
公  訴  人  臺灣板橋地方法院檢察署檢察官
被      告  庚○○
上列被告因竊盜案件，經檢察官提起公訴（97年度偵字第6558號
），本院判決如下：
    主  文
庚○○竊盜，處有期徒刑陸月，如易科罰金，以新臺幣壹仟元折
算壹日，緩刑參年。
    事  實
一、庚○○意圖為自己不法所有，於民國九十六年十二月底，先
    沿臺北縣中和市之巷弄尋找未懸掛車牌或久未使用停放於路
    旁之機車，並將符合上開特徵之機車加以記錄，並自九十七
    年二月十四日晚間八時許起，接續於附表所示地點，竊取如
    附表所示之車輛得手。嗣經其不知情之姑姑己○○（另經檢
    察官為不起訴處分）發現上情後，帶同庚○○一同至臺北縣
    板橋市○○路之「吉利租車行」承租車號ＥＥ－４６３６號
    自用小貨車一部，將上開遭竊取機車卸載，嗣警方於九十七
    年二月十五日下午二時三十分許，在臺北縣中和市○○路二
    百九十五號前當場查獲游鎮容與己○○，並扣得如附表一、
    十三、十四、十五、十六、十九所示之車輛共六部，且經庚
    ○○帶同警方分別前往臺北縣永和市二百六十五巷一號旁、
    臺北縣中和市○○路三百五十五號之一旁、臺北縣中和市○
    ○街二百巷十九號旁、臺北縣中和市○○路三百六十三巷二
    十一弄七號等地點起獲如附表所示二至十二、十七、十八、
    二十及二十一之機車或車牌（除編號二十一之機車外均已發
    還被害人），因而查悉上情。
二、案經臺北縣政府警察局中和報告臺灣板橋地方法院檢察署檢
    察官偵查起訴。
    理  由
一、按被告以外之人於審判外之言詞或書面陳述，除法律有規定
    者外，不得作為證據；又被告以外之人於審判外之陳述，雖
    不符合同法第一百五十九條之一至第一百五十九條之四之規
    定，但經當事人於審判程序同意作為證據，法院審酌該言詞
    陳述或書面陳述作成時之情況，認為適當者，亦得為證據。
    查本判決下列所引用之各該被告以外之人於審判外之陳述，
    雖屬傳聞證據，惟均經各當事人於本院審判期日均表示同意
    作為證據，本院審酌此等證據資料製作時之情況，尚無違法
    不當及證明力明顯過低之瑕疵，亦認為以之作為證據應屬適
    當，故揆諸前開規定，爰逕依刑事訴訟法第一百五十九條之
    五規定，認前揭證據資料均例外有證據能力，合先敘明。前
    開事實，業據被告庚○○於本院審理時自白不諱，核與證人
    陳正發、子○○、隋風銘、戊○○、趙俊威、甲○○、丁○
    ○、丙○○、癸○、乙○○、壬○○、辛○○、黃月英、林
    詩韓、周玥君、簡晉舜、黃翠煤、周嚴良、張清雲、王信瓶
    等人於警詢之證述相符，並有臺北縣政府警察局中和分局扣
    押物品目錄表、車籍查詢－基本資料詳細畫面十二紙及贓物
    認領保管單十九紙、被告自行書寫之筆記表單一份在卷可稽
    ，足認被告前揭自白與事實相符，堪予採信，本案事證明確
    ，被告犯行已堪認定，自應依法論科。
二、核被告所為，係犯刑法第三百二十條第一項之普通竊盜罪。
    被告先後多次犯行，時間密接、行為相同，為包括一罪之接
    續犯，論以一罪為以足。被告於九十七年八月二十九日至臺
    北市立聯合醫院中興院區就診，經診斷為精神分裂症。又經
    本院囑託財團法人天主教耕莘醫院對被告進行精神鑑定，結
    果認：被告庚○○目前仍有聽幻覺及明顯思考障礙，生活功
    能退化，臨床診斷為精神分裂症，於案發當時並未達心神喪
    失之程度，惟依其病史有精神分裂症之診斷，案發當時達精
    神耗弱之程度，有財團法人天主教耕莘醫院九十七年十月二
    十七日耕醫服字第○九七○○○五三五九號函暨精神鑑定報
    告書附卷足佐，堪認被告於本案行為當時因罹患精神分裂症
    ，致其辨識行為違法或依其辨識而行為之能力顯著降低，爰
    依刑法第十九條第二項之規定減輕其刑。爰審酌被告未曾受
    有期徒刑以上刑之宣告，素行尚可，有臺灣高等法院被告前
    案紀錄表一份在卷可佐，其於犯後經負責照顧之姑姑己○○
    發現，隨即將竊得之機車大部分已逐一放置路邊，未予變賣
    等處分，應有彌補錯誤之想法，然已造成眾多被害人嚴重不
    便及心理壓力，仍應非難，於本院審理時終知事證明確而坦
    承犯行，暨其犯罪之動機、手段、目的、品行、生活狀況、
    智識程度、造成之危害等一切情狀，從輕量處如主文所示之
    刑，並諭知易科罰金之折算標準，以示警懲。末查被告前未
    曾因故意犯罪受有期徒刑以上刑之宣告，有臺灣高等法院被
    告前案紀錄表一份在卷可佐，或因一時失慮而罹刑典，經此
    刑之宣告，當知警惕，信無再犯之虞，爰併予宣告緩刑三年
    ，以啟自新，並觀後效。
三、被告行為時因精神障礙之原因，致其辨識行為違法或依其辨
    識而行為之能力，顯著降低，業如前述。其姑姑己○○亦於
    本院審理時到庭陳稱被告目前由其照顧，伊有辦法提供被告
    需要之照顧，被告亦於本院審理時稱不會再犯，足認被告雖
    因精神障礙之原因，致其辨識行為違法或依其辨識而行為之
    能力有顯著降低之情形，然已由被告之姑姑照顧，依其情狀
    應無再犯或有危害公共安全之虞，故無庸依刑法第八十七條
    第二項之規定宣告令入相當處所施以監護之必要，附此敘明
    。
據上論斷，應依刑事訴訟法第273之1第1項、第299條第1項前段
，刑法第320 條第1 項、第19條第2 項、第41條第1 項前段、第
74條第1 項第1 款，刑法施行法第1 條之1 第1 項、第2 項前段
，判決如主文。
本案經檢察官陳姿雯到庭執行職務。
中    華    民    國    97    年    12    月    26    日
                  刑事第二庭  法  官  王偉光
上列正本證明與原本無異。
如不服本判決，應於送達後十日內敘明上訴理由，向本院提出上
訴狀，上訴於本院第二審合議庭 (應附繕本) 。其未敘述上訴理
由者，應於上訴期間屆滿後二十日內向本院補提理由書「切勿逕
送上級法院」。
                              書記官  陳宥伶
中    華    民    國    97    年    12    月    26    日
附錄本案論罪科刑法條全文：
中華民國刑法第三百二十條
（普通竊盜罪、竊佔罪）
意圖為自己或第三人不法之所有，而竊取他人之動產者，為竊盜
罪，處五年以下有期徒刑、拘役或五百元以下罰金。
意圖為自己或第三人不法之利益，而竊佔他人之不動產者，依前
項之規定處斷。
前二項之未遂犯罰之。
附表
┌──┬───┬─────┬───────────┬────────┐
│編號│被害人│失竊車輛  │失竊時間              │失竊地點        │
├──┼───┼─────┼───────────┼────────┤
│ 1  │陳正發│AEY-195   │97年2月14日晚間8時許至│臺北縣中和市華新│
│    │      │          │翌（15）日凌晨2時59分 │街143巷內       │
│    │      │          │間之某時許            │                │
├──┼───┼─────┼───────────┼────────┤
│ 2  │子○○│QPC-915   │97年2月14日晚間8時許至│臺北縣中和市南華│
│    │      │          │翌（15）日凌晨2時59分 │路63號前停車格  │
│    │      │          │間之某時許            │                │
├──┼───┼─────┼───────────┼────────┤
│ 3  │隋風銘│DLB-635   │97年2月14日晚間8時許至│不詳            │
│    │      │          │翌（15）日凌晨2時59分 │                │
│    │      │          │間之某時許            │                │
├──┼───┼─────┼───────────┼────────┤
│ 4  │戊○○│3FV-995   │97年2月14日晚間8時許至│臺北縣中和市景新│
│    │      │          │翌（15）日凌晨2時59分 │街383巷46號前   │
│    │      │          │間之某時許            │                │
├──┼───┼─────┼───────────┼────────┤
│ 5  │趙俊威│OOH-829   │97年2月14日晚間8時許至│臺北縣中和市仁愛│
│    │      │          │翌（15）日凌晨2時59分 │街4號前         │
│    │      │          │間之某時許            │                │
├──┼───┼─────┼───────────┼────────┤
│ 6  │甲○○│QFH-480   │97年2月14日晚間8時許至│臺北縣中和市景新│
│    │      │          │翌（15）日凌晨2時59分 │街96巷6號前     │
│    │      │          │間之某時許            │                │
├──┼───┼─────┼───────────┼────────┤
│ 7  │丁○○│QSR-270   │97年2月14日晚間8時許至│臺北縣中和市復興│
│    │      │          │翌（15）日凌晨2時59分 │路280巷內之小公 │
│    │      │          │間之某時許            │園旁            │
├──┼───┼─────┼───────────┼────────┤
│ 8  │丙○○│HHI-996   │97年2月14日晚間8時許至│臺北縣中和市華新│
│    │      │          │翌（15）日凌晨2時59分 │街186號前       │
│    │      │          │間之某時許            │                │
├──┼───┼─────┼───────────┼────────┤
│ 9  │癸○  │ECM-718   │97年2月14日晚間8時許至│臺北縣中和市秀峰│
│    │      │          │翌（15）日凌晨2時59分 │街141號前       │
│    │      │          │間之某時許            │                │
├──┼───┼─────┼───────────┼────────┤
│ 10 │乙○○│AUN-191   │97年2月14日晚間8時許至│臺北縣中和市四維│
│    │      │          │翌（15）日凌晨2時59分 │街22號前        │
│    │      │          │間之某時許            │                │
├──┼───┼─────┼───────────┼────────┤
│ 11 │壬○○│RYH-042   │97年2月14日晚間8時許至│臺北縣中和市景新│
│    │      │          │翌（15）日凌晨2時59分 │街508號前       │
│    │      │          │間之某時許            │                │
├──┼───┼─────┼───────────┼────────┤
│ 12 │辛○○│QRD-545   │97年2月14日晚間8時許至│臺北縣土城市學士│
│    │      │          │翌（15）日凌晨2時59分 │路12巷1號前     │
│    │      │          │間之某時許            │                │
├──┼───┼─────┼───────────┼────────┤
│ 13 │黃月英│WSG-976   │97年2月14日晚間8時許至│臺北縣中和市忠孝│
│    │      │          │翌（15）日凌晨2時59分 │街              │
│    │      │          │間之某時許            │                │
├──┼───┼─────┼───────────┼────────┤
│ 14 │林詩涵│VIH-455   │97年2月14日晚間8時許至│臺北縣中和市景平│
│    │      │          │翌（15）日凌晨2時59分 │路與連城路口    │
│    │      │          │間之某時許            │                │
├──┼───┼─────┼───────────┼────────┤
│ 15 │周玥君│UNC-781   │97年2月14日晚間8時許至│臺北縣中和市中興│
│    │      │          │翌（15）日凌晨2時59分 │街127巷口       │
│    │      │          │間之某時許            │                │
├──┼───┼─────┼───────────┼────────┤
│ 16 │簡晉舜│ZTF-799   │97年2月14日晚間8時許至│臺北縣中和市景新│
│    │      │          │翌（15）日凌晨2時59分 │街510號前       │
│    │      │          │間之某時許            │                │
├──┼───┼─────┼───────────┼────────┤
│ 17 │黃翠梅│RYC-321   │97年2月14日晚間8時許至│臺北縣中和市景平│
│    │      │          │翌（15）日凌晨2時59分 │路335號前       │
│    │      │          │間之某時許            │                │
├──┼───┼─────┼───────────┼────────┤
│ 18 │周嚴良│QEX-869   │97年2月14日晚間8時許至│臺北縣中和市景平│
│    │      │          │翌（15）日凌晨2時59分 │路151巷59號前   │
│    │      │          │間之某時許            │                │
├──┼───┼─────┼───────────┼────────┤
│ 19 │張清雲│XRW-637   │97年2月14日晚間8時許至│臺北縣中和市忠孝│
│    │      │          │翌（15）日凌晨2時59分 │街19巷內        │
│    │      │          │間之某時許            │                │
├──┼───┼─────┼───────────┼────────┤
│ 20 │王信平│GYM-838   │97年2月14日晚間8時許至│臺北縣中和市南山│
│    │      │          │翌（15）日凌晨2時59分 │路236巷24弄44號 │
│    │      │          │間之某時許            │前              │
├──┼───┼─────┼───────────┼────────┤
│ 21 │張皓雲│DOT-857   │97年2月14日晚間8時許至│不詳            │
│    │      │          │翌（15）日凌晨2時59分 │                │
│    │      │          │間之某時許            │                │
└──┴───┴─────┴───────────┴────────┘


司法院資訊處製作；財團法人民間司法改革基金會備份。
